臺灣板橋地方法院民事裁定　　　　　　 96年度勞小上字第4號
上　訴　人　國偟保全股份有限公司
法定代理人　乙○○
訴訟代理人　丙○○
被 上訴 人　甲○○
上列當事人間給付薪資事件，上訴人對於民國96年6 月13日本院
板橋簡易庭96年度板勞小字第14號第一審判決提起上訴，本院裁
定如下：
    主  文
上訴駁回。
第二審訴訟費用新臺幣壹仟伍佰元由上訴人負擔。
    事實及理由
一、按對於小額程序之第一審裁判之上訴，非以其違背法令為理
    由，不得為之，民事訴訟法第436 條之24第2 項定有明文。
    依同法第486 條規定，判決不適用法規或適用不當者，為違
    背法令。而判決有同法第469 條所列各款情形之一者，為當
    然違背法令。是當事人提起上訴，如依民事訴訟法第468 條
    規定，以判決有不適用法規或適用法規不當為理由時，其上
    訴狀或理由書應有具體之指摘，並揭示該法規之條項或其內
    容。若係成文法以外之法則，應揭示該法則之旨趣。倘為司
    法院解釋、或本院之判例，則應揭示該判解之字號或其內容
    。如依民事訴訟法第469 條所列各款情形為理由時，其上訴
    狀或理由書，應揭示合於該條款之事實。上訴狀或理由書如
    未依此項方法表明，或其所表明者，顯與上開法條規定之情
    形不相合時，即難認為已對原審判決之違背法令有具體之指
    摘，其上訴自難認為合法（最高法院79年台上字第2219號判
    例意旨參照）。
二、本件上訴人係對於小額訴訟之第一審判決提起上訴，其上訴
    理由略以：原審認定系爭薪資上訴人於民國95年10月間交由
    被上訴人之妻張沛淳代為受領之事實，固據證人虞萍及古秋
    毓到庭證述明確。惟按妻處分其夫之不動產，通常固不屬於
    民法第1003條第1 項所謂日常家務之範圍，惟其夫應負擔家
    庭生活費用而在淪陷期間僑居海外者，關於支付家庭生活之
    必要行為，不得謂非日常家務，如依其情形，妻非處分其夫
    之不動產不能維持家庭生活，而又不及待其夫之授權者，其
    處分不動產，自屬關於支付家庭生活費用之必要行為，應解
    為包括於日常家務之內（最高法院36年上字第5356號及38年
    穗上字第281 號判例意旨參照）。被上訴人之妻張沛淳於「
    （臺灣）臺北地方法院檢察署到庭作證，否認收到薪資，其
    自95年7 月24日以後就未曾到過彩蝶社區，並提出隨身記事
    本為證，惟依記事本記載證人張沛淳分別於94年12月31日、
    3 月13日、3 月25日、4 月18日、5 月16日、7 月24日向被
    告虞萍購買藥膏，10月24日、11月3 日，亦有遇到被告虞萍
    ，11月12日告訴人來電告知已找到工作，有記事本在卷可按
    ．．．等情，以及需支付家庭生活等，足證被上訴人之妻張
    沛淳需款孔急。依上開說明舉重以明輕，本件區區18,983元
    ，被上訴人之妻張沛淳有病在身，家庭又需維持生活，被上
    訴人失業在外，而又不及待其夫之授權，被上訴人之妻張沛
    淳代為受領系爭薪資，應屬日常家務之範疇，被上訴人之妻
    張沛淳依民法第1003條第1 項就系爭薪資自有代理被上訴人
    受領之權限。原審認定系爭薪資上訴人交由被上訴人之妻張
    沛淳代為受領明確，依民法第1033條第1項 規定，債之關係
    消滅。從而，被上訴人依民法僱傭之法律關係請求上訴人給
    付薪資18,983元，於法無據等語。
三、惟查：上訴人於原審所聲請訊問之證人古秋毓於原審證稱：
    「在95年10月間，早上10點多，聲請人太太（按即被上訴人
    之妻張沛淳）」來管委會向虞萍小姐拿貼布，虞萍向聲請人
    太太表示說，聲請人（按即被上訴人）7 月份薪資在她那邊
    ，你是否要幫他代領，她說好，並當場點收薪資就離去了。
    」等語，上訴人於原審聲請訊問之證人虞萍於原審證稱：「
    ... 相對人（按即上訴人）代理人來找我說，問我說可不可
    以找到聲請人，我才說我沒辦法找到聲請人，但是聲請人太
    太明天會找我拿藥布，應該可以交給他太太轉交薪資。」等
    語，上訴人於原審對其等證言均表示無意見。是可認系爭薪
    資係上訴人主動請被上訴人之太太代為受領，並非被上訴人
    之妻因有不能維持家庭生活，又不及待其夫之授權之情況下
    ，而代為收受系爭薪資。原審依上開證人證詞，並參酌卷附
    書證審酌結果後，採認被上訴人於原審之主張（即上訴人之
    妻無權代上訴人收受系爭薪資）為真正，於法自無不合，與
    前開上訴人所引最高法院判例意旨亦無違。且此乃原審關於
    取捨證據、認定事實之職權行使，故上訴人之上訴理由狀就
    此指摘原審之認定為不當，而未具體表明合於不適用法規、
    適用法規不當、或民事訴訟法第469 條所列各款之情形，難
    認對該判決之如何違背法令已有具體之指摘，依首揭說明，
    其上訴為不合法，應予駁回。
四、本件第二審裁判費新臺幣1,500 元，應由上訴人負擔，爰確
    定如主文第2 項所示。
五、依民事訴訟法第436 條之32第1 項、第2 項、第444 條第1
    項前段、第436 條之19第1 項、第95條、第78條，裁定如主
    文。
中　　華　　民　　國　　96　　年　　10　　月　　4 　　日
                  民事第一庭    審判長法　官　李世貴
                                  　　法　官　陳翠琪
                                  　　法　官　黃信樺
以上正本證明與原本無異。
本裁定不得抗告。
中　　華　　民　　國　　96　　年　　10　　月　　4 　　日
                                    　書記官　簡青根
